臺灣桃園地方法院刑事判決　　　　　　　100年度易字第803號
公　訴　人　臺灣桃園地方法院檢察署檢察官
被　　　告　張智凱
上列被告因違反毒品危害防制條例案件，經檢察官提起公訴（10
0 年度偵字第14432 號），被告於本院準備程序進行中就被訴事
實為有罪之陳述，經告知簡式審判程序之旨，並聽取當事人之意
見後，經本院裁定進行簡式審判程序，判決如下：
    主  文
張智凱轉讓第三級毒品，共罪，各處有期徒刑貳月，如易科罰
金，均以新臺幣壹仟元折算壹日。應執行有期徒刑伍月，如易科
罰金，以新臺幣壹仟元折算壹日。
    事  實
一、張智凱明知愷他命（Ketamine，俗稱K 他命）係毒品危害防
    制條例第2 條第2 項第3 款所定之第三級毒品，不得轉讓，
    竟基於轉讓第三級毒品愷他命之犯意，而為下列行為：
（一）於民國100 年5 月9 日晚間8 時許，在桃園縣楊梅市○○
      街「新加坡社區」旁之籃球場，將摻有第三級毒品愷他命
      之香菸2 支免費提供予在場之少年彭○宇（民國86年生，
      真實姓名年籍詳卷）施用，以此方式無償轉讓不詳數量（
      未逾淨重20公克）之第三級毒品愷他命與彭○宇。
（二）於100 年5 月10日凌晨2 時許，在桃園縣楊梅市○○街「
      新加坡社區」旁之籃球場，將摻有第三級毒品愷他命之香
      菸共4 支，接續免費提供予在場之少年彭○傑（民國85年
      生，真實姓名年籍詳卷）、少年葉○汝（民國86年生，真
      實姓名年籍詳卷）各2 支而施用，以此方式無償轉讓不詳
      數量（未逾淨重20公克）之第三級毒品愷他命與彭○傑、
      葉○汝。
（三）於100 年5 月11日下午6 時許，張智凱與少年彭○宇、葉
      ○汝及少年古○竹（民國84年生，真實姓名年籍詳卷）同
      乘計程車返回桃園縣楊梅市○○街「新加坡社區」，在新
      加坡社區停車場內，張智凱將摻有第三級毒品愷他命之香
      菸共3 支，免費提供予在場之少年彭○宇施用，以此方式
      無償轉讓不詳數量（未逾淨重20公克）之第三級毒品愷他
      命與彭○宇。嗣張智凱離開現場後，彭○宇因無法一次施
      用3 支愷他命香菸，遂將其所取得之前開愷他命香菸自行
      留存1 支後，其餘分贈與葉○汝、古○竹各1 支。
    嗣經少年彭○宇、彭○傑、葉○汝所就讀之楊明國中師長於
    實施春暉專案之際發覺上情，報警處理，始為警查獲。
二、案經桃園縣政府警察局楊梅分局報告臺灣桃園地方法院檢察
    署檢察官偵查起訴。
    理  由
一、按刑事訴訟法第273 條之1 第1 項規定除被告所犯為死刑、
    無期徒刑、最輕本刑為3 年以上有期徒刑之罪或高等法院管
    轄第一審案件者外，於審判期日前之準備程序進行中，被告
    先就被訴事實為有罪之陳述時，審判長得告知被告簡式審判
    程序之旨，並聽取當事人、代理人、辯護人及輔佐人之意見
    後，裁定進行簡式審判程序。經查，本件被告張智凱被訴轉
    讓第三級毒品罪，非前開不得進行簡式審判程序之案件，經
    被告於本院準備程序進行中就被訴事實為有罪之陳述，復經
    本院告知被告簡式審判程序之旨，並聽取被告及檢察官之意
    見後，爰依上開刑事訴訟法第273 條之1 第1 項之規定，裁
    定進行簡式審判程序，合先敘明。
二、上揭犯罪事實，業據被告張智凱於警詢以迄本院審理中坦承
    不諱，核與證人即少年彭○宇、彭○傑、葉○汝分別於警詢
    及檢察官訊問時證述情節相符，足認被告張智凱前揭任意性
    自白與事實相符，應堪採信。另按「轉讓毒品達一定數量者
    ，加重其刑至二分之一，其標準由行政院定之。」毒品危害
    防制條例第8 條第6 項定有明文，次按「轉讓毒品達一定數
    量者，加重其刑至二分之一，其標準如下：三、第三級毒品
    ：淨重二十公克以上。」轉讓毒品加重其刑之數量標準第2
    條第1 項第3 款另有明訂。惟查，本案查無任何積極證據足
    認被告張智凱於事實欄一、（一）、（二）、（三）各次犯
    行所轉讓之第三級毒品愷他命均各為淨重20公克以上，是依
    「罪證有疑、利歸被告」之原則，自不得擅認被告張智凱於
    前開各次犯行所轉讓之第三級毒品愷他命數量均已分別達前
    開淨重20公克以上之加重其刑標準，附此敘明。綜上所述，
    本件事證明確，被告張智凱犯行洵堪認定，應予依法論罪科
    刑。
三、按愷他命（Ketamine，下稱愷他命）為毒品危害防制條例第
    2 條第2 項第3 款所規定之第三級毒品，未經許可不得擅自
    轉讓。核被告張智凱於事實欄一、（一）、（二）、（三）
    所為，各係犯毒品危害防制條例第8 條第3 項轉讓第三級毒
    品既遂罪。又被告張智凱於事實欄一、（一）、（二）、（
    三）各次犯行所轉讓之第三級毒品愷他命，均無證據證明各
    為淨重20公克以上，業如前述，是自無毒品危害防制條例第
    8 條第6 項所定加重其刑規定之適用，附此敘明。又被告張
    智凱於事實欄一、（二）所示時、地，先後無償提供摻有第
    三級毒品愷他命之香菸與少年彭○傑、葉○汝施用之舉，係
    於密切接近之時、地實施，侵害同一之法益，各行為之獨立
    性極為薄弱，依一般社會健全觀念，在時間差距上，難以強
    行分開，在刑法評價上，以視為數個舉動之接續施行，合為
    包括之一行為予以評價，較為合理，是屬接續犯，而為包括
    之一罪（參照最高法院86年度臺上字第3295號判例），故僅
    成立轉讓第三級毒品既遂罪一罪。被告張智凱所犯轉讓第三
    級毒品愷他命既遂罪共3 罪，犯意個別、行為互殊，應予分
    論併罰。被告張智凱就其所犯事實欄一、（一）、（二）、
    （三）所示各罪，於偵查及審判中均自白，各應依毒品危害
    防制條例第17條第2 項之規定，減輕其刑。爰審酌被告張智
    凱無視國家禁絕毒品之政策，無償提供第三級毒品愷他命供
    友人彭○宇、彭○傑、葉○汝施用，戕害他人身心健康甚鉅
    ，惟念其犯後始終坦承犯行，態度尚可，且各次轉讓之毒品
    數量非鉅，並其犯罪動機、目的、手段等一切情狀，分別量
    處如主文所示之刑，並均諭知易科罰金之折算標準，暨定其
    應執行之刑，並就所定應執行之刑諭知易科罰金之折算標準
    。
據上論斷，應依刑事訴訟法第273 條之1 第1 項、第299 條第1
項前段，毒品危害防制條例第8 條第3 項、第17條第2 項，刑法
第11條前段、第51條第5 款、第41條第1 項前段，判決如主文。
本案經檢察官王齡梓到庭執行職務。
中    華    民    國   100    年    8     月    24    日
                  刑事第十一庭法  官  林蕙芳
以上正本證明與原本無異。
如不服本判決應於收受判決後10日內向本院提出上訴書狀，並應
敘述具體理由。其未敘述上訴理由者，應於上訴期間屆滿後20日
內向本院補提理由書( 均須按他造當事人之人數附繕本) 「切勿
逕送上級法院」。 
                              書記官  莊凱男
中    華    民    國   100    年    8     月    30    日
附錄法條：
毒品危害防制條例第8條
轉讓第一級毒品者，處 1 年以上 7 年以下有期徒刑，得併科新
臺幣 1 百萬元以下罰金。
轉讓第二級毒品者，處 6 月以上 5 年以下有期徒刑，得併科新
臺幣 70 萬元以下罰金。
轉讓第三級毒品者，處 3 年以下有期徒刑，得併科新臺幣 30
萬元以下罰金。
轉讓第四級毒品者，處 1 年以下有期徒刑，得併科新臺幣 10
萬元以下罰金。
前四項之未遂犯罰之。
轉讓毒品達一定數量者，加重其刑至二分之一，其標準由行政院
定之。